臺灣高等法院刑事裁定
110年度聲字第1093號
聲  請  人  臺灣高等檢察署檢察官
受  刑  人  童柏維



上列聲請人因受刑人數罪併罰有二裁判以上，聲請定其應執行之
刑（聲請案號：臺灣高等檢察署110年度執聲字第450號），本院
裁定如下：
    主  文
童柏維犯如附表所示各罪所處之刑，有期徒刑部分應執行有期徒
刑捌年。
    理  由
一、聲請意旨略以：受刑人童柏維因犯詐欺等數罪，先後經判決
    確定如附表所示，應依刑法第53條、第51條第5款規定，定
    其應執行之刑，爰依刑事訴訟法第477條第1項聲請裁定等語
    。
二、按裁判確定前犯數罪者，併合處罰之；數罪併罰，有二裁判
    以上者，依刑法第51條之規定，定其應執行之刑，同法第50
    條第1項前段、第53條分別定有明文。又依刑事訴訟法第477
    條第1項規定，依刑法第48條應更定其刑者，或依刑法第53
    條及第54條應依刑法第51條第5款至第7款之規定，定其應執
    行之刑者，由該案犯罪事實最後判決之法院之檢察官，聲請
    該法院裁定之。再按數罪併罰，應依分別宣告其罪之刑為基
    礎，定其應執行刑，此觀刑法第51條規定自明，故一裁判宣
    告數罪之刑，雖曾經定其執行刑，但如再與其他裁判宣告之
    刑定其執行刑時，前定之執行刑當然失效，仍應以其各罪宣
    告之刑為基礎，定其執行刑，不得以前之執行刑為基礎，以
    與後裁判宣告之刑，定其執行刑（最高法院99年度台非字第
    229號判決意旨參照）；惟刑事訴訟法第370條第2項、第3項
    ，已針對第二審上訴案件之定應執行之刑，明定有不利益變
    更禁止原則之適用，分屬不同案件之數罪併罰，倘一裁判宣
    告數罪之刑，曾經定其執行刑，再與其他裁判宣告之刑定其
    執行刑時，在法理上亦應同受此原則之拘束（最高法院103
    年度第14次刑事庭會議決議意旨參照），亦即另定之執行刑
    ，其裁量所定之刑期，不得較重於前定之執行刑加計後裁判
    宣告之刑之總和（最高法院104年度台抗字第410號裁定意旨
    參照）。
三、經查，本件受刑人於附表所示犯罪時間犯如附表各編號所示
    之罪（均不得易科罰金），經臺灣高等法院高雄分院及本院
    分別判處如附表各編號所示之刑，均確定在案；且附表編號
    2至6所示之罪，其犯罪時間係在附表編號1所示之罪判決確
    定日（民國109年6月3日）之前，而本件聲請定應執行刑之
    犯罪事實最後判決法院為本院等情，有各該刑事判決書及本
    院被告前案紀錄表在卷可稽，是上開犯罪乃於裁判確定前所
    犯之數罪，檢察官基此向本院聲請定其應執行之刑，經審核
    認聲請為正當。再查，附表編號1、2所示之罪，前經臺灣高
    等法院高雄分院以108年度上訴字第1262號判決判處應執行
    刑有期徒刑1年8月，受刑人上訴後，經最高法院以109年度
    台上字第2757號判決駁回上訴確定；附表編號3、4所示之罪
    ，前經臺灣高等法院高雄分院以108年度上訴字第1010、101
    1號判決判處應執行有期徒刑5年，受刑人上訴後，經最高法
    院以109年度台上字第2674號判決駁回上訴確定；附表編號5
    、6所示之罪，前經本院以109年度上訴字第2133號判決判處
    應執行有期徒刑2年1月確定，是本院就附表所示各罪再定其
    應執行刑時，自應6受上開判決所為定應執行刑之內部界限
    所拘束，並參酌上開各罪宣告刑之總和上限、各刑中之最長
    期，且審酌受刑人犯罪之情節、侵害法益、行為次數等情狀
    ，復就其所犯之罪整體評價其應受非難及矯治之程度，並兼
    衡刑罰經濟與公平、比例等原則，定其應執行之刑如主文所
    示。至受刑人所犯如附表編號3至4所示之罪所受宣告刑前強
    制工作3年部分，應依保安處分執行法，由執行機關處理，
    非屬數罪併罰定執行刑之範圍，附此敘明。
四、據上論斷，應依刑事訴訟法第477條第1項，刑法第50條第1
    項前段、第53條、51條第5款，裁定如主文。
中　　華　　民　　國　　110 　年　　3 　　月　　23　　日
                  刑事第十六庭  審判長法　官  葉騰瑞
                                      法　官  陳芃宇
                                      法　官  古瑞君
以上正本證明與原本無異。
如不服本裁定，應於收受送達後五日內向本院提出抗告狀。
                                      書記官  林君縈
中　　華　　民　　國　　110 　年　　3 　　月　　23　　日
附表：受刑人童柏維定應執行刑案件一覽表
（以下臺灣高雄地方檢察署簡稱「高雄地檢」、臺灣高等法院高
雄分院簡稱「高雄高分院」；臺灣屏東地方檢察署簡稱「屏東地
檢」；臺灣臺南地方檢察署簡稱「臺南地檢」；臺灣臺北地方檢
察署簡稱「臺北地檢」）
編號  1  2 3 4 罪名  詐欺  詐欺 詐欺 詐欺 宣告刑  有期徒刑1年4月  有期徒刑1年4月 有期徒刑1年4月(2次) 有期徒刑1年5月(1次) 有期徒刑1年2月(1次) 有期徒刑1年3月(1次) 有期徒刑1年4月(6次) 有期徒刑1年5月(7次) 有期徒刑1年6月(1次) 犯罪日期  106年12月28日  106年12月28日 106年11月30日至106年12月1日 106年12月29日至107年1月15日 偵查(自訴)機關 年度案號  高雄地檢107年度偵字第8487、11261號  高雄地檢107年度偵字第8487、11261號 屏東地檢107年度偵字第2889、4941號、107年度蒞追字第2號、107年度蒞字第4572號、臺南地檢108年度偵字第5116號 屏東地檢107年度偵字第2889、4941號、107年度蒞追字第2號、107年度蒞字第4572號、臺南地檢108年度偵字第5116號 最後 事實審 法院 高雄高分院  高雄高分院 高雄高分院 高雄高分院  案號 108年度上訴字第1262號  108年度上訴字第1262號 108年度上訴字第1010、1011號 108年度上訴字第1010、1011號  判決日期 109/03/04  109/03/04 109/03/04 109/03/04 確定 判決 法院 最高法院  最高法院 最高法院 最高法院  案號 109年度台上字第2757號  109年度台上字第2757號 109年度台上字第2674號 109年度台上字第2674號  判決確定日期 109/06/03  109/06/03 109/06/10 109/06/10 是否為得易科罰金之案件  否  否 否 否 備註  高雄地檢110年度執緝字第49號  高雄地檢110年度執緝字第49號 屏東地檢110年度執保緝字第1號 屏東地檢110年度執保緝字第1號   (編號1-2經定應執行有期徒刑1年8月)   (編號3-4經定應執行有期徒刑5年)  
編號  5  6 罪名  詐欺  詐欺 宣告刑  有期徒刑1年7月  有期徒刑1年8月 犯罪日期  108年7月25日至108年8月12日  108年7月29日至108年8月22日 偵查(自訴)機關 年度案號  臺北地檢108年度偵字第21476、26905號  臺北地檢108年度偵字第21476、26905號 最後 事實審 法院 臺灣高等法院  臺灣高等法院  案號 109年度上訴字第2133號  109年度上訴字第2133號  判決日期 109/09/02  109/09/02 確定 判決 法院 臺灣高等法院  臺灣高等法院  案號 109年度上訴字第2133號  109年度上訴字第2133號  判決確定日期 109/10/13  109/10/13 是否為得易科罰金之案件  否  否 備註  高雄地檢110年度執助字第111號  高雄地檢110年度執助字第111號   (編號5-6經定應執行有期徒刑2年1月)